【裁判字號】    98,交聲,1182
【裁判日期】    980408
【裁判案由】    聲明異議
【裁判全文】
臺灣臺中地方法院交通事件裁定        98年度交聲字第1182號
原處分機關  交通部公路總局臺中區監理所
受處分人    甲○○
上列受處分人因違反道路交通管理處罰條例案件，對於交通部公
路總局臺中區監理所民國九十八年一月十六日所為之裁決（中監
違字第裁六０─000000000號裁決書），聲明異議，本
院裁定如下：
    主    文
異議駁回。
    理    由
一、原處分機關略以：受處分人即異議人（下稱異議人）甲○○
    於民國九十七年六月三十日，因「汽車不依限期參加定期檢
    驗，逾定檢日期六個月以上」之違規，經原處分機關依違反
    道路交通管理處罰條例第十七條第一項逕行舉發，異議人未
    於期限內到案，原處分機關遂於九十八年一月十六日以中監
    違字第裁六０─000000000號裁決書處異議人罰鍰
    新臺幣（下同）一千四百元整並註銷牌照，逾期則依裁決書
    主文規定裁處等語。
二、本件異議人則以：異議人對系爭車輛未依限期參加定期檢驗
    並不爭執，惟該車輛平日為異議人之妻之代步工具，未依規
    定定檢，實因工作繁忙不慎所致，並非故意延誤，且異議人
    已依法繳交罰鍰，爰請體恤民情，撤銷註銷車牌處分，並聲
    明異議云云。
三、按受處分人，不服道路交通管理處罰條例第八條主管機關所
    為之處罰，得於接到裁決書之翌日起二十日內，向管轄之地
    方法院聲明異議；又交通法庭認聲明異議不合法律上之程式
    或其異議權已經喪失者，應以裁定駁回之，但其不合法律上
    之程式可補正者，應先定期命為補正，逾期不補正者，即予
    駁回，道路交通管理處罰條例第八十七條第一項、道路交通
    案件處理辦法第十八條分別定有明文。又按處理違反道路交
    通管理事件，有關文書送達之程序，依行政程序法之規定，
    違反道路交通管理事件統一裁罰基準及處理細則第五條定有
    明文；且按送達，於應受送達人之住居所、事務所或營業所
    為之。但在行政機關辦公處所或他處會晤應受送達人時，得
    於會晤處所為之；送達，不能依前二條規定（行政程序法第
    七十二條之普通送達、第七十三條之補充送達及留置送達）
    為之者，得將文書寄存送達地之地方自治或警察機關，並作
    送達通知書兩份，一份黏貼於應受送達人住居所、事務所、
    營業所或其就業處所門首，另一份交由鄰居轉交或置於該送
    達處所信箱或其他適當位置，以為送達；前項情形，由郵政
    機關為送達者，得將文書寄存於送達地之郵政機關，行政程
    序法第七十二條第一項、第七十四條第一項、第二項定有明
    文。
四、經查：本件交通部公路總局臺中區監理所上開裁決書，業於
    九十八年一月二十二日為臺中沙鹿郵局辦理寄存送達於異議
    人位於臺中縣沙鹿鎮○○里○○街二十三號住所之事實，有
    交通部公路總局臺中區監理所送達證書及函文各一紙在卷可
    稽。且異議人自八十九年一月二十一日遷入前開臺中縣沙鹿
    鎮○○里○○街二十三號後，即無遷出之紀錄，亦有甲○○
    個人基本資料查詢結果可參。是原處分機關交通部公路總局
    臺中區監理所上開裁決書，於九十八年一月十六日作成後，
    委由郵政機關送達至異議人之前揭戶籍地，因未會晤異議人
    本人，亦無受領文書之同居人、受雇人或應送達處所之接收
    郵件人員，即於九十八年一月二十二日將該通知單寄存在送
    達地之郵局，並作送達通知書二份，一份黏貼於應受送達人
    住居所門首，另一份置於該送達處所信箱內，以為送達，是
    前開裁決書自寄存之日即已發生合法送達之效力，然異議人
    於收受該裁決書後，遲至九十八年三月二十六日始具狀提出
    於原處分機關聲明異議，亦有聲明異議狀上交通部公路總局
    臺中區監理所之總收文章可佐，本件聲明異議顯已逾法定期
    限。揆諸前揭法條之說明，本件異議人逾期聲明異議，其聲
    明異議即屬不合法律上之程式，且無從補正，應予駁回。
五、據上論斷，依道路交通案件處理辦法第十八條，裁定如主文
    。
中    華    民    國    98    年    4    月      8    日
                  交通法庭  法  官  黃炫中
以上正本證明與原本無異。
如不服本裁定，應於送達後五日內，向本院提出抗告狀。
                            書記官  黃珮華
中    華    民    國    98    年    4    月      8    日


司法院資訊處製作；財團法人民間司法改革基金會備份。
